臺灣屏東地方法院刑事判決　　　　　　　　94年度訴字第54號
公　訴　人　臺灣屏東地方法院檢察署檢察官
被　　　告　甲○○　男　29歲.
　　　　　　　　　　（另案在臺灣屏東監獄受刑中）
指定辯護人　本院公設辯護人　丁○○
上列被告因違反毒品危害防制條例案件,經檢察官提起公訴（93
年度偵字第2760號）, 本院判決如下:
    主  文
甲○○連續販賣第一級毒品，處有期徒刑拾年。扣案第一級毒品
海洛因參包（合計淨重參拾壹點肆伍公克、空包裝總重貳點貳捌
公克）沒收銷燬之；扣案0000000000號行動電話壹支、電子磅秤
壹台及販賣毒品所得新臺幣柒仟元均沒收，販賣毒品所得如全部
或一部不能沒收時，以其財產抵償之。
    事  實
一、甲○○曾於民國82年間, 因違反麻醉藥品管理條例案件, 為
    本院判處有期徒刑8月, 緩刑4年確定（82年少訴字第4號）;
    於83、84年間, 又因違反麻醉藥品管理條例及戡亂時期肅清
    煙毒條例案件, 分別為本院判處有期徒刑10月（83年易字第
    1665 號）及有期徒刑3年2月確定（84年訴字第153號）。後
    二判決經裁定合併執行有期徒刑3年7月, 前開緩刑亦遭撤銷
    。於85年間, 甲○○再因違反麻醉藥品管理條例案件為本院
    判處有期徒刑6年確定（84年訴字第576號）。其自84年5 月
    26日入監, 接續執行上開判決, 本應受刑至94年2月6日,然
    於88年10月25日即獲假釋出獄, 其所受之刑因而尚未全部執
    行完畢（不構成累犯）。
二、甲○○未因假釋出獄而心生警惕, 竟因另案遭通緝, 無法工
    作取得收入, 遂意圖營利, 而基於販賣第1級毒品之概括犯
    意, 先於92年11月1日後至93年5月28日前之某日, 以其持用
    之0000000000號電話丙○○聯絡後, 在屏東縣不詳地點之汽
    車旅館內, 以新台幣（下同）7千元之價格, 販賣第1級毒品
    海洛因10公克予丙○○。嗣於93年5月28日中午, 丙○○因
    持有海洛因及甲基安非他命毒品, 在嘉義市為警查獲（其違
    反毒品危害防制條例部分已由台灣嘉義地方法院判處罪刑確
    定）, 其於警訊時供出曾向甲○○購買毒品, 警方乃要求丙
    ○○依前例邀約甲○○外出交易毒品。丙○○乃於同日下午
    3 時8分許及4時37分許, 以其使用之0000000000號行動電話
    兩度撥打甲○○使用之0000000000號電話, 詢問甲○○是否
    有海洛因毒品, 及約定見面之時間及地點, 佯裝欲購買毒品
    海洛因半兩（約18.7公克）。甲○○於同日下午5時35分許
    及6時1分許, 回撥電話與丙○○再次確認交易地點。雙方乃
    約定在屏東縣九如鄉○○村○○街111號之「歐洲花園汽車
    旅館」105室見面。同日下午6時20分許, 甲○○攜帶毒品至
    前開汽車旅館105室2樓房間, 正準備與丙○○交易時, 為預
    先埋伏之警方當場查獲而未遂。警方在甲○○所攜帶之紙袋
    內, 扣得甲○○準備販賣之第1級毒品海洛因3包（合計淨重
    31.45公克, 空包裝重2.28公克）及其本人持有之行動電話3
    支（其中一支門號為0000000000號, 其餘2支門號不詳）、
    甲基安非他命1包、大麻煙草1包、電子磅秤1台及現金10 萬
    4千6百元（甲○○涉嫌施用第1級毒品海洛因、第2級毒品安
    非他命及持有第2級毒品大麻之犯行另經本院判決確定）。
三、案經嘉義市警察局第一分局報請台灣屏東地方法院檢察署檢
    察官偵查起訴。
    理  由
一、訊據被告甲○○固不否認於93年5月28日當天下午以前揭電
    話與丙○○互相聯絡後, 攜帶其所有之毒品前往屏東縣九如
    鄉之「歐洲花園汽車旅館」與丙○○見面, 惟矢口否認有販
    賣毒品之意, 辯稱: 我只想拿最小一包毒品送給丙○○用或
    以「成本價」賣給她而已, 沒有販毒圖利的意思云云。經查
    :
    (一)前開事實業據證人丙○○於警訊中供稱: 「以前與甲○○
      所交易毒品之次數與時地, 因為時間已久我均已記不清楚
      , 但我確定以前都是撥打0000000000行動電話給甲○○,
      然後約定在屏東縣內各不特定汽車旅館單獨與甲○○一手
      交錢, 一手交毒品進行交易完成。」（警訊卷第14頁）及
      於偵查中證稱: 「（檢察官問：被警察查獲後是否有配合
      警察查獲上手？）是。我在當日用0000000000打給甲○○
      0000000000電話, 我問他有沒有海洛因, 我只說我要半兩
      , 我要下去拿這樣而已, 我沒有說我要安非他命。」等語
      可按（93年偵字第2760號卷第20頁）。被告甲○○於警訊
      及偵查中則自陳: 「（丙○○）他以電話問我有沒有海洛
      因，我說我有，於是我與丙○○約在屏東縣九如鄉○○村
      ○○街111號歐洲花園105室, 我是以每兩17萬成本買入海
      洛因毒品, 我準備以每半兩海洛因毒品賣丙○○本錢價8
      萬5 千元.... 我有在現場拜託警方不要辦我販賣毒品之
      罪, 因為我有約丙○○要賣毒品給他, 所以我怕被警方辦
      販賣毒品之罪, 但警方均未接受我的要求, 我因為現遭通
      緝中, 無法工作賺錢, 所以才想靠賣毒品維生」（警訊卷
      第4、5頁）及「（檢察官問: 以前是否有賣過毒品安非他
      命及海洛因給他?）有的, 就是他要我幫他找毒品, 我也
      有要他幫我找過, 但都要給對方成本價, 都沒有賺錢。」
      等語供憑（93年偵字第2760號卷第5頁）。證人即本件查
      獲員警乙○○於本院審理中亦就查獲經過情形結證屬實（
      本院卷第39頁至第44頁）。此外, 並有中華電信行動資料
      查詢表、和信電訊有限公司通聯紀錄各1分附卷可查, 復
      有0000000000號行動電話1支、電子磅秤1台及第1級毒品
      海洛因3包（驗後淨重合計31.45公克, 空包裝重2.28公克
      , 其重量部分有法務調查局鑑定通知書1分在卷可佐）等
      扣案可佐。
    (二)證人丙○○嗣於偵、審程序中翻異前詞, 改稱: 伊以前從
      未向被告買過毒品, 只有與他一起共用毒品, 查獲當天是
      第一次向被告買毒品云云（偵查卷第20頁）, 亦否認警訊
      筆錄之真實性, 陳稱: 「警方先把筆錄寫好再叫我跟著唸
      , 否則要把在被告身上查到毒品算是我的。」云云（本院
      卷第46頁）。然被告本人於警訊及偵、審程序中均已坦認
      曾以「成本價」販賣毒品予證人丙○○,93 年5月28日查
      獲當天亦計劃以「成本價」販賣毒品予證人等情不諱（警
      訊卷第4、5頁;93 年偵字第2760號卷第5頁; 本院卷第55
      頁）, 與證人丙○○於警訊中所言並無歧異, 足徵被告與
      證人確曾以金錢交易毒品無訛。證人丙○○在偵、審程序
      獨自翻稱伊從未向被告買過毒品云云, 實屬突兀。再者,
      證人丙○○於查獲當日中午13時許警訊時即已供出被告販
      毒之事（警訊卷第10頁參照）, 警方因其配合才得於同日
      下午6時查獲本案並扣得毒品, 故警方顯不可能於尚未查
      獲本案前, 即預先以未扣案之毒品栽贓證人, 迫使證人指
      證被告犯行。又查獲當天, 證人與被告間共撥打四通電話
      聯絡, 合計通聯時間僅59秒（卷附通聯紀錄參照,93 年偵
      字第2760號卷第25、27頁）, 兩人於此短暫之通話時間內
      即敲定見面時間、地點及欲交易毒品之種類、數量, 且迄
      查獲時為止, 被告對與證人見面並無起疑或猶豫, 足見兩
      人默契非比尋常, 若無以往交易經驗, 洽談過程豈可如此
      順暢自然？是證人丙○○於偵、審程序中翻稱未曾向被告
      購買毒品云云，應為迴護被告之詞, 並非可採; 其於警訊
      中所言, 雖與審判中所為陳述不符, 然因與被告自白內容
      吻合, 亦合乎常人之社會生活經驗, 顯較可信, 且因為證
      明犯罪事實存否所必要, 爰依刑事訴訟法第159條之2規定
      , 採為不利被告之證據。惟因證人丙○○於警訊時陳稱:
      因時間久遠, 已不復記憶與被告交易毒品之次數與時、地
      , 本院遂參酌其於本院審理中所證: 「我每次都買拾公克
      的海洛因, 差不多七千元。」一語（本院卷第47頁）認定
      其與被告前次交易海洛因之數量及金額; 另以證人在警訊
      中所言: 「我確定以前都是撥打0000000000行動電話給甲
      ○○, 然後約定在屏東縣內各不特定汽車旅館單獨與甲○
      ○一手交錢, 一手交毒品進行交易完成。」等語（警訊卷
      第14頁）認定被告販毒之方法及地點; 又以被告使用之
      0000000000 行動電話申辦日期係92年11月1日（93年偵字
      第2760號卷第24頁）據以認定被告販賣毒品之可能時間;
      並以僅交易一次作為最有利於被告之認定。
    (三)被告雖否認其為圖營利而販售海洛因毒品予丙○○, 辯稱
      查獲當天僅是送一包毒品給丙○○用或只曾以「成本價」
      賣給丙○○云云。然被告於被警查獲時曾扣得其隨身攜帶
      之電子磅秤1台, 被告亦供陳該磅秤係為供買賣毒品、秤
      量毒品之用（警訊卷第5頁、偵查卷第6頁參照）。是若被
      告僅為贈送已分裝好之毒品1包予丙○○, 實毋庸攜帶該
      電子磅秤前往。又被告於警訊中另陳稱: 「我因為現遭通
      緝中, 無法工作賺錢, 所以才想靠賣毒品維生。」（警訊
      卷第5頁）, 而被告自92年9月8日起至本件被查獲時為止,
      確曾為臺灣屏東地方法院檢察署發布通緝在案, 有臺灣高
      等法院被告全國通緝紀錄表一紙附卷可憑（本院卷參照）
      。因此, 被告在無工作收入來源之情形下, 為謀生計, 應
      無可能將市價昂貴、淨重多達31.45公克之海洛因毒品無
      償贈與或僅以「成本價」出售予丙○○。因此被告販賣海
      洛因毒品與丙○○時, 主觀上應有營利之意圖, 其辯稱無
      意圖營利, 應為臨訟卸責之詞, 不可採信。
    (四)末按，學理上所謂「陷害教唆」，係指犯人初無犯罪意思
      ，因有偵查犯罪權限之機關或人員予以唆弄，始起意犯罪
      者而言。本件被告甲○○原即有販賣海洛因之故意及犯行
      ，丙○○於93年5月28日之以電話聯絡被告，佯以購買海
      洛因，僅在幫助警察查獲被告，與「陷害教唆」之情形並
      不相同。而被告既原有販賣海洛因之故意，其於接獲丙○
      ○之電話後，復依約攜帶海洛因毒品至約定地點，欲販賣
      予丙○○，致為警查獲，其因此取得之證據，並非出於不
      正之方法，有證據能力（最高法院92年度台上字第6276號
      判決參照），併此敘明。
　　(五)因93年5月28日被告依丙○○邀約攜帶毒品外出交易為警
      查獲之情形，與證人丙○○所證前次向被告購買毒品之模
      式吻合，且有雙方行動電話通聯紀錄附卷可稽, 查獲當天
      復自被告身上扣得海洛因毒品3包、000000000行動電話1
      支及電子磅秤1台，綜此可認，被告連續販賣毒品海洛因
      予丙○○之事證已臻明確，其犯行堪予認定。
二、按海洛因為第1級毒品，毒品危害防制條例第2條第2項第1款
    定有明文。是核被告於92年11月1日後至93年5月28日前某日
    販賣海洛因予丙○○之行為，係犯毒品危害防制條例第4條
    第1項之販賣第1級毒品罪；其於93年5月28日正欲販賣海洛
    因予丙○○，未及成交即被查獲之行為，則係犯同條例第4
    條第5項、第1項之販賣第1級毒品未遂罪。被告持有第1級毒
    品之行為為事後販賣毒品之犯行所吸收，不另論罪。被告先
    後兩次販賣第1級毒品之犯行，時間緊接，所犯罪名相同，
    僅構成要件結果之既遂、未遂有所差異，顯係出於概括犯意
    反覆為之，為連續犯。且法律上綜合各個行為評價為一罪，
    自應從較重之既遂行為論科（最高法院24年度上字第800號
    判例、88年台上字第6257號判決可資參照）, 因其販賣第1
    級毒品之法定本刑為死刑或無期徒刑部分, 依法不得加重,
    故僅就得併科罰金部份依刑法第56條之規定加重其刑。被告
    雖先後兩次販賣第一級毒品予丙○○, 然販售數量非多, 犯
    罪所得僅7千元, 其直接販賣對象僅有丙○○1人, 顯非販毒
    之大盤或中盤商, 其行為危害性實不能與位居毒品來源上游
    之販毒者相提並論, 如對其量處最低本刑無期徒刑, 實屬情
    輕法重, 衡情不無可憫, 故依刑法第59條之規定, 減輕其刑
    。又公訴人雖僅就被告於93年5月28日販賣海洛因毒品未遂
    之犯行提起公訴, 然檢察官就犯罪事實一部起訴者, 其效力
    及於全部, 本案被告於92年11月1日後至93年5月28日前之某
    日販賣海洛因毒品既遂之事實, 雖未經起訴, 然與前揭起訴
    部分, 有連續犯之關係, 已如前述, 本院自應就屬於裁判上
    一罪之該部犯罪事實一併加以裁判。爰審酌被告之智識程度
    、其自81年起即耽溺毒品, 而接續有違反違反麻醉藥品管理
    條例、肅清煙毒條例及毒品危害防制條例等多項犯罪前科（
    卷附臺灣高等法院被告前案紀錄表參照）, 犯案不輟, 其以
    毒害他人身心獲利營生, 犯罪動機洵非良善、其犯罪手段,
    販賣毒品之種類、次數、數量, 對社會之危害程度, 於偵、
    審程序中仍飾詞置辯，毫無悔意等一切情狀，量處如主文所
    示之刑，以資懲儆。扣案之海洛因3包為查獲之毒品，其包
    裝袋衡情已沾黏毒品，難以析離，故均應依毒品危害防制條
    例18條第1項前段之規定沒收銷燬。扣案之000000000行動電
    話1支為供被告販毒所用之物，被告販賣毒品所得之財物為
    現金7千元，均應依同條例第19條第1項規定諭知沒收，被告
    販毒所得財物因屬金錢，故如全部或一部不能沒收時，應以
    其財產抵償之，不發生追徵價額之問題（最高法院93年度台
    上字第2743號判決參照）。至其餘扣案之物品均與本案無關
    , 故不併予宣告沒收或諭知沒收銷燬。
據上論斷，應依刑事訴訟法第299條第1項前段，毒品危害防制條
例第4條第1項、第18條第1項前段、第19條第1項，刑法第11條、
第56條、第59條，判決如主文。
中　　華　　民　　國　　94　　年　　4 　　月　　11　　日
                  刑事第四庭  審判長  法  官  莊鎮遠
                                      法　官　劉敏芳
　　　　　　　　　　                  法  官  王以齊
以上正本證明與原本無異。
如不服本判決應於收受本判決送達後十日內向本院提出上訴書狀
，其未敘述上訴理由者，並得於提起上訴後十日內向本院補提理
由書狀（均須按他造當事人之人數附繕本）「切勿逕送上級法院
」
中　　華　　民　　國　　94　　年　　4 　　月　　11　　日
                                      書記官  盧姝伶
附錄論罪科刑條文：
毒品危害防制條例第4條第1項：
製造、運輸、販賣第一級毒品者，處死刑或無期徒刑，處無期徒
刑者，得併科新臺幣一千萬元以下罰金。
